臺灣臺中地方法院刑事判決
110年度易字第2112號
公  訴  人  臺灣臺中地方檢察署檢察官
被      告  蕭夙



上列被告因業務侵占案件，經檢察官提起公訴（110年度偵字第2
4155號），被告於準備程序中，就被訴事實為有罪之陳述，經告
知簡式審判程序意旨，聽取當事人意見後，本院合議庭裁定由受
命法官獨任進行簡式審判程序，判決如下：
    主    文
蕭夙犯業務侵占罪，處有期徒刑肆年陸月。未扣案之犯罪所得
新臺幣貳仟肆佰肆拾捌萬零參佰壹拾伍元沒收，於全部或一部不
能沒收或不宜執行沒收時，追徵其價額。
    犯罪事實
一、蕭夙（起訴書誤載為「真」）為址設臺中市○○區○○○道0段0
    00號2樓之德隆視聽歌唱中心有限公司（下稱德隆公司）之
    會計助理，負責協助德隆公司會計張玉梅向該公司各幹部收
    取每月營收款項，再將收回營收款項交予張玉梅之收款及保
    管公司零用金等業務。蕭夙因賭博對外積欠債務，竟利用
    其任職已久而深受張玉梅信任之機會，意圖為自己不法所有
    ，基於業務侵占之犯意，自民國104年3月間起至110年5月間
    止，將每月自公司幹部所收取之營收款項中新臺幣(下同)10
    萬至120萬元不等之款項，接續予以侵占入己，挪用償還個
    人賭博所積欠之債務，於上開期間侵占德隆公司款項共計24
    56萬4950元。
二、案經德隆公司委任張玉梅、許哲嘉律師、廖國豪律師訴由臺
    中市政府警察局第六分局報告臺灣臺中地方檢察署檢察官偵
    查起訴。
    理    由
一、本案被告蕭夙所犯係死刑、無期徒刑、最輕本刑為3年以上
    有期徒刑以外之罪，亦非高等法院管轄第一審案件者。其等
    於準備程序進行中，就被訴事實為有罪之陳述，經受命法官
    告知簡式審判程序之旨，並聽取公訴人、被告之意見後，本
    院認無不得或不宜改依簡式審判程序進行之情事，依刑事訴
    訟法第273條之1第1項、第284條之1規定，裁定本案由受命
    法官獨任進行簡式審判程序，合先敘明。
二、上揭犯罪事實，業據被告於警詢、偵訊、本院準備程序及審
    理時坦承不諱（見警卷第15至21頁、第23至25頁、偵卷第19
    至25頁、第105至109頁、第89至94頁、本院卷第37頁、第50
    頁），核與證人張玉梅、陳淑華、盧秀惠於警詢、偵訊（見
    警卷第15至18頁、第47至48頁、第55至58頁、偵卷第29至32
    頁、第111至114頁、第89至94頁；警卷第103至105頁、偵卷
    第115至116頁、第89至94頁；警卷第107至111頁、偵卷第17
    1至172頁、第89至94頁）、證人楊勝倫、林依萍、楊紹謙、
    吳俐緹、邱明慧、邱揚淋、洪似玲、林美麗、鍾寶樺、吳穗
    華、陳靜宜於警詢（見警卷第27至28頁、第29至38頁、第39
    至42頁；第61至65頁；第67至69頁；第71至73頁；第75至77
    頁；第79至81頁、偵卷第137至138頁；警卷第83至85頁；警
    卷第87至89頁；第91至93頁；第95至97頁；第99至101頁）
    時證述之內容相符，並有員警職務報告（見他卷第177頁）
    、臺中市政府警察局第六分局偵查報告（見他卷第5至13頁
    ）、告訴代理人張玉梅之指認犯罪嫌疑人紀錄表（見警卷第
    49至53頁）、零用金總和表（見警卷第179頁、他卷第35頁
    ）、侵占款項一覽表（見偵卷第103頁）、個人收帳明細表C
    1及本票影本（見警卷第181至825頁）、被告自願受搜索同
    意書（見警卷第119頁）、臺中市政府警察局第六分局搜索
    、扣押筆錄、扣押物品目錄表、扣押物品收據（見警卷第12
    1至127頁）、扣押物品照片（見偵卷第71至73頁）、查獲現
    場照片（見警卷第837至841頁）在卷可稽，足見被告任意性
    自白與事實相符，本案事證明確，被告上揭犯行均堪認定，
    應依法論科。
三、論罪科刑：
㈠、核被告所為，係犯刑法第336條第1項之業務侵占罪。被告多
    次將業務上持有之款項侵占入己之舉動，係基於以同一業務
    侵占之犯意、目的而為，舉動間之獨立性極為薄弱，應視為
    數個舉動之接續實行，應論以接續犯。
㈡、爰審酌被告利用業務之便，恣意將業務上管理持有之2456萬4
    950元侵占入己，行為實值非難，兼衡被告雖坦承犯行，但
    未對告訴人進行賠償之犯後態度，暨其於本院審理時自述高
    職畢業、目前無業、需照顧75歲之母親家庭經濟生活狀況（
    本院卷第50頁）等一切情狀，量處如主文所示之刑。
四、沒收：　　
㈠、被告於本案所侵占之2456萬4950元，固為被告本案犯罪之不
    法所得，但因被告對告訴人德隆公司尚有110年8月間之紓困
    補助金4萬元、同年9月間之紓困補助金3萬元、預發年終獎
    金1萬4635元未領取（合計8萬4635元），有本院電話紀錄表
    在卷可參（見本院卷第53頁），可認上開款項與實際發還告
    訴人公司無異，應扣除之，是被告本案不法所得2456萬4950
    元扣除8萬4635元後，所餘金額2448萬315元，雖未扣案，仍
    應依刑法第38條之1第1項前段、第3項之規定，宣告沒收，
    並於全部或一部不能沒收或不宜執行沒收時，追徵其價額。
㈡、至扣案之現金、手機等物品，均與本案無關，自不予宣告沒
    收。
據上論斷，應依刑事訴訟法第273條之1第1項、第299條第1項前
段，刑法第336條第2項、第38條之1第1項前段、第3項，刑法施
行法第1條之1第1項，判決如主文。
本案經檢察官鄭珮琪起訴，檢察官羅秀蓮到庭執行職務。
中    華    民    國   110    年    12   月    29    日
                  刑事第三庭  法  官  簡志宇
以上正本證明與原本無異。
如不服本判決應於收受送達後20日內向本院提出上訴書狀，並應
敘述具體理由；其未敘述上訴理由者，應於上訴期間屆滿後20日
內向本院補提理由書（均須按他造當事人之人數附繕本）「切勿
逕送上級法院」。
告訴人或被害人對於判決如有不服具備理由請求檢察官上訴者，
其上訴期間之計算係以檢察官收受判決正本之日期為準。
                              書記官  林勝彥
中　　華　　民　　國　　110 　年　　12　　月　　29　　日
附錄論罪科刑法條
◎中華民國刑法第336條
對於公務上或因公益所持有之物，犯前條第 1 項之罪者，處 1
年以上 7 年以下有期徒刑，得併科 15 萬元以下罰金。
對於業務上所持有之物，犯前條第 1 項之罪者，處 6 月以上 5
年以下有期徒刑，得併科 9 萬元以下罰金。
前二項之未遂犯罰之。